【裁判字號】    89,易,3496
【裁判日期】    891129
【裁判案由】    傷害
【裁判全文】
臺灣臺中地方法院刑事判決                        八十九年度易字第三四九六號
    公  訴  人  臺灣臺中地方法院檢察署檢察官
    被      告  甲○○
右列被告因傷害案件，經檢察官提起公訴（八十九年度偵字第一二一六四號），本院
判決如左：
    主  文
甲○○傷害人之身體，處有期徒刑月，如易科罰金，以參佰元折算壹日。
    事  實
一、甲○○有竊佔及違反就業服務法等前科，惟均未構成累犯，目前尚因竊佔罪而在
    緩刑期內。渠仍不知悔改，於民國八十九年二月二日凌晨十二時許飲酒返回其位
    於臺中市○○區○○街六之五號住處，因發現居住在旁之鄰居將祭拜用之冥紙隨
    意散落地面，心生不滿，遂於翌日凌晨一時許，至同街六之八號之隔鄰乙○○租
    房處，要求管某告知房東聯絡方法以便將此情反映，惟管某答稱不知情而起爭執
    ，管某並請甲○○離開其租房處，詎此時甲○○盛怒難遏，再加上有幾分酒意，
    竟基於普通傷害之犯意，先出手毆打乙○○之臉頰部位，但因管某即時以手阻擋
    而未受傷，嗣再強拉乙○○出其租住處，乙○○終因絆及地上之門檻而摔倒在地
    ，致使其受有右膝髕骨粉碎性骨折之傷害。嗣經二人之鄰居報案，臺中市警察局
    西屯派出所警員始至現場處理。
二、案經乙○○訴由臺灣臺中地方法院檢察署檢察官偵查起訴。
    理  由
一、訊據被告甲○○固坦承於右揭時地飲酒後與告訴人乙○○發生爭執並有拉扯等事
    實不諱，惟矢口否認有何傷害之犯行，辯稱：「當日是因有個神經病住我隔壁，
    他摺了蓮花狀的冥紙，該神經病把冥紙灑了一地，我怕釀成火災，向乙○○問其
    房東的電話號碼，結果乙○○很不客氣的說甘我屁事，我罵他混蛋，他就衝出來
    推我一把，我就反身將他推倒，他就坐在地上哀嚎˙˙˙」云云。惟查：(一)上開
    被告如何傷害告訴人之事實，業據告訴人乙○○分別於偵、審中指訴綦詳，並有
    澄清綜合醫院八十九年三月十日甲普澄字第一四四三四號甲種診斷證明書一紙附
    卷可稽。(二)被告雖否認有傷害行為，然坦承其於案發當時確有喝酒並將告訴人乙
    ○○推倒在地之事實，並參以證人即西屯派出所到場處理之員警陳志立於偵訊中
    證稱：「我到現場時看到乙○○受傷倒臥在地，無法行走，所以請救護車用擔架
    送醫，甲○○那時酒醉在現場大聲喧嘩˙˙˙我質問甲○○為何打乙○○，他說
    我沒有打他，只是推他，甲○○趁我不注意時又要過去打乙○○，我就立即制止
    他。」等語，顯見案發當時雙方確有爭執行為，且告訴人所受之傷害確係在此次
    爭執中所造成，應可確認。是以告訴人上開指訴被告傷害之情節，應非虛擬。(三)
    告訴人既係因被告之強行拖拉行為，絆及門檻而摔倒在地受傷，其摔倒後所受之
    傷害仍屬故意行為之一部份，是被告辯稱僅將其推倒在地，未有傷害云云，應屬
    事後避重就輕之詞，委不足取。因以本件事証明確，被告犯行足以認定，應依法
    論科。
二、核被告所為，係犯刑法第二百七十七條第一項之傷害罪。爰審酌被告有竊佔及違
    反就業服務法等前科，素行並非良好，於緩刑期中，竟再行犯罪，惡性可謂非輕
    ，及其犯行對被害人之傷害程度，與犯後猶飾詞狡辯，不知悔悟等一切情狀，量
    處如主文所示之刑，並諭知易科罰金之折算標準，以示懲儆。
據上論斷，應依刑事訴訟法第二百九十九條第一項前段，刑法第二百七十七條第一項
、第四十一條，罰金罰鍰提高標準條例第一條前段、第二條，判決如主文。
中      華      民      國    八十九    年    十一      月    二十九    日
                              臺灣臺中地方法院刑事第七庭
                                  法  官  劉  錫  賢
右正本證明與原本無異。
如不服本判決，應於判決送達後十日內向本院提出上訴狀，上訴於臺灣高等法院臺中
分院( 須附繕本 )。
                                  書記官
中      華      民      國    八十九    年    十一      月    二十九    日
附論罪科刑條文：
中華民國刑法第二百七十七條第一項：
傷害人之身體或健康者，處三年以下有期徒刑、拘役或一千元以下罰金。


司法院資訊處製作；財團法人民間司法改革基金會備份。
